# 增资验资——增资前的原注册资本未进行审验出具验资报告

提问人：柳寒秋 时间：2016-06-27 15:22:30
现一客户要求进行增资验资，由于增资前的原注册资本未予进行审验并出具验资报告。如果承接本次增资验资，（ 1 ）能否可以现在对原注册资本审验出具验资报告。如果可以，验资截止日如何确定？考虑时间间隔（我个人认为出资日、验资报告日、审计报告日之间跨度很长，风险很大），如何实施程序？（ 2 ）是否还有其他方法？

回答人：chenyiwei
增资验资的审验范围应当是本次出资的到位情况，可以不将前期出资作为审验对象，在验资报告说明段和验资事项说明中说明前期出资未经审验即可。

提问人：tree1002 时间：2017-06-22 13:46:38
陈版，我们有个客户 15 年货币资金出资，需要我们现在补一个验资报告，我们验资基准日要怎么定？有什么其他需要特别注意的事项？还是说现在不能就以前的事项出具验资报告？

回答人：chenyiwei
这种验资风险很大，不建议承接。如果确实要承接，则验资截止日仍为当时的出资到位日（ 2015 年某日），但需对该日后直到验资报告日的大额款项支付进行逐笔详细核查，谨慎排除抽逃出资问题。